臺灣桃園地方法院刑事判決　　　　　　　　　　　　　九十三年度易字第五六二號
　　公　訴　人　臺灣桃園地方法院檢察署檢察官
　　被　　　告　丙○○
　　選任辯護人　甲○○律師
右列被告因毒品危害防制條例等案件，經檢察官提起公訴（九十三年度毒偵字第一六
五九號、九十三年度偵字第六五九二號），本院判決如左：
    主  文
丙○○連續施用第二級毒品，處有期徒刑陸月，如易科罰金，以佰元折算壹日；扣
案如附表一編號一、二之第二級毒品甲基安非他命、安非他命均沒收銷燬之，編號三
、四之吸食器、玻璃球均沒收。又偽造署押，足以生損害於公眾及他人，處有期徒刑
月，如易科罰金，以佰元折算壹日；扣案如附表二所示偽造之「乙○○」之署押
共拾枚均沒收。應執行有期徒刑捌月，如易科罰金，以佰元折算壹日；扣案如附表
一編號一、二之第二級毒品甲基安非他命、安非他命均沒收銷燬之，編號三、四之吸
食器、玻璃球均沒收，如附表二所示偽造之「乙○○」之署押共拾枚均沒收。
    事  實
一、丙○○前因施用毒品案件，經臺灣板橋地方法院以九十年度毒聲字第一九八三號
    裁定，送觀察、勒戒後，認無繼續施用毒品之傾向，於民國九十年七月十六日執
    行完畢，並由臺灣板橋地方法院檢察署檢察官，於九十一年九月二十日以九十年
    度毒偵緝字第五００號，為不起訴處分確定在案；又因竊盜案件，經本院以九十
    年度桃簡字第九０四號，判處拘役五十日確定，於九十一年二月二十二日易科罰
    金執行完畢；再因施用第二級毒品案件，經同法院以九十一年度毒聲字第二二八
    八號裁定，送觀察、勒戒後；復由同署檢察官於九十一年九月二十日，以九十一
    年度毒偵字第一七九五號，為不起訴處分確定在案（不構成累犯）。詎仍未戒除
    毒癮，於前開觀察勒戒執行完畢後，五年以內，復基於施用第二級毒品安非他命
    之概括犯意，自九十二年底某日起，至九十三年七月十三日止，每約五日或更長
    時日一次，連續非法施用第二級毒品安非他命、甲基安非他命，(1)先在臺北縣三
    峽鎮○○路一七一號二樓、桃園縣中壢市○村街七六號五樓等住處，施用安非他
    命，為警於九十三年一月二十日十八時二十分許，在桃園縣中壢市○村街七六號
    五樓查獲，併扣得安非他命吸食器一組、玻璃球一個；(2)再於九十三年二月四日
    中午，在桃園縣中壢市○村街七六號五樓住處施用第二級毒品安非他命，為警持
    本院核發搜索票，於同年二月五日十五時許在同址搜索查獲，並扣得甲基安非他
    命十包（含袋毛重三公克，總淨重零點七二五六公克，驗餘總淨重零點六八二公
    克）、吸食器一組；(3)復於九十三年七月十三日中午許，在桃園縣中壢市○村街
    門牌不詳友人住處施用第二級毒品安非命，為警於同年七月十一日十五時三十分
    許，在桃園縣中壢市○○路四一號三樓三一０室查獲，並於室內置物櫃內扣得安
    非他命一包（毛重零點四公克）、吸食器一組。
二、丙○○因前開(1)之施用第二級毒品案件，於九十三年一月二十日晚間，遇警執行
    搜索時，畏罪情虛，竟另萌偽造署押之犯意，在桃園縣中壢市○村街七六號五樓
    查獲處、桃園縣政府警察局桃園分局刑事組偵訊（調查）、臺灣桃園地方法院檢
    察署內勤偵查庭、臺灣桃園地方法院聲請羈押審理庭，冒用其胞兄「乙○○」名
    義應訊，並在如附表所示之搜索扣押筆錄、扣押物品目錄表、警詢筆錄、偵訊筆
    錄、本院九十三年度聲羈字第五二號訊問筆錄，接續十次偽簽「乙○○」署名，
    足以生損害於乙○○及犯罪偵查機關辦理刑事偵查、法院審理案件之正確性，迄
    九十三年二月十九日十四時五十四分許，丙○○至同檢察署到庭應訊時，始自首
    上情並接受裁判。
三、案經桃園縣政府警察局桃園分局、平鎮分局報請及臺灣桃園地方法院檢察署檢察
    官自動檢舉偵辦。
　　理  由
一、施用毒品部分：右揭犯罪事實一之犯行，業據被告丙○○於本院審理中坦承不諱
    ，經查：
  (一)就前揭(1)之犯行，被告經警查獲採集尿液送驗，先以ＥＭＩＴ法初步篩驗，再以
    Ｔｏｘｉ－ＬＡＢ法複驗結果，均未檢出安非他命反應，有桃園縣政府警察局桃
    園分局被採尿人姓名編號對照表、桃園縣衛生局九十三年三月九日第00000
    00號不法尿液檢定書各一紙附卷可參；此外，並有本院核發搜索票一紙、安非
    他命吸食器一組、玻璃球一個扣案、扣押物品清單一紙及搜索扣押筆錄附卷可資
    佐證。
  (二)就前揭(2)之犯行，被告經警查獲採集尿液送驗，先以ＥＭＩＴ法初步篩驗，再以
    Ｔｏｘｉ－ＬＡＢ法複驗結果，均未檢出安非他命類反應，有桃園縣政府警察局
    平鎮分局被採尿人姓名編號對照表、桃園縣衛生局九十三年三月九日第0000
    000號不法尿液檢定書各一紙附卷可參；經再送複驗，以螢光偏極免疫分析法
    為篩驗、以氣相層析質譜儀分析法（ＧＣ／ＭＳ法）確認檢驗結果，就甲基安非
    他命、ＭＤＭＡ、ＭＤＡ等類，均呈陰性反應，有法務部調查局九十三年八月十
    日檢驗通知書一件在卷可稽。按安非他命口服投與後約百分之七十於二十四小時
    內自尿中排出，約百分之九十於九十六小時內自尿中排出，因此尿液中可檢測出
    安非他命陽性反應，其最長之時間不會超過九十六小時，此有行政院衛生署藥物
    食品檢驗局（八一）藥檢壹字第００一一五六號函可參，是受限於每次口服投與
    量之多寡及施用之頻率，仍有部分施用行為於超過九十六小時後可能無法驗出陽
    性反應。參以被告於審理時坦承：伊自九十二年底某日起至九十三年七月十三日
    連續施用安非他命，施用頻率不一定，最短約五天施用一次等語（本院卷九十三
    年十月十二日訊問筆錄第九頁參照），故如被告每五日或更久時日才施用一次，
    則採尿送驗亦未必能驗出陽性反應，即不得以之逕認定並無施用毒品安非他命行
    為；再酌以警方於現場搜索查獲所扣得甲基安非他命十包（含袋毛重三公克，總
    淨重零點七二五六公克，驗餘總淨重零點六八二公克），經送請以電子天秤法、
    液相萃取（溶劑萃取）前處理法及氣相層析質譜儀析法（ＧＣ／ＭＳ法）檢驗結
    果，確有甲基安非他命成分，而無ＭＤＭＡ、ＭＤＡ、愷他命等類成分，有國防
    部憲兵司令部刑事鑑驗中心九十三年五月二十五日（）宇鑑字第０六四四０號
    鑑驗通知書一紙在卷可憑，被告本次經警採尿時，容因距其前次施用安非他命已
    間隔五日以上，致未能檢出反應，應可理解，是被告應有於採尿前回溯前一百二
    十小時或更久期間內某刻，有施用安非他命一次之犯行無訛。此外，並有扣案之
    甲基安非他命十包、吸食器一組扣案、扣押物品清單二紙附卷足資佐證。
  (三)就前揭(3)之犯行，被告經警查獲採集尿液送驗，先以酵素免疫分析法初步篩驗，
    再以氣相層析質譜儀析法（ＧＣ／ＭＳ法）複驗結果，均呈安非他命、甲基安非
    他命陽性反應，有桃園縣政府警察局平鎮分局被採尿人姓名編號對照表、昭信科
    技顧問股份有限公司九十三年八月十九日第0000000號濫用藥物陽性檢體
    檢驗報告各一紙附卷可參；此外，並有本院核發搜索票一紙、扣案之安非他命一
    包（毛重零點四公克）、安非他命吸食器一組、扣押物品清單二紙、搜索扣押筆
    錄一紙附卷可資佐證。
  (四)又被告丙○○前因施用第二級毒品案件，先後經臺灣板橋地方法院以九十年度毒
    聲字第一九八三號、九十一年度毒聲字第二二八八號裁定，送觀察、勒戒後；復
    由臺灣板橋地方法院檢察署檢察官，各以九十年度毒偵緝字第五００號、九十一
    年度毒偵字第一七九五號，為不起訴處分確定在案，有刑案人犯在監所最新資料
    報表、被告刑案資料查註紀錄表附卷可稽，是被告於前開觀察、勒戒執行完畢釋
    放後，五年以內再犯本件施用毒品之犯行，堪予認定。
二、偽造文書部分：右揭犯罪事實二之犯行，業據被告丙○○於偵訊及本院審理中供
    承無諱，並經同案被告簡福壽於偵訊時供述綦詳、乙○○本人於本院證述明確（
    未具證人結文），且有台灣桃園地方法院檢察署九十三年度毒偵字第七四七號卷
    內搜索扣押筆錄、扣押物品目錄表、警詢筆錄、九十三年一月二十一日內勤偵訊
    筆錄、以及本院九十三年度聲羈字第五二號卷內審理筆錄之偽造「乙○○」署名
    在卷可認，此外，並有被告丙○○全身照片二張、丙○○、乙○○法務部戶役政
    連結作業系統各一紙在卷足憑，是被告此部分犯行，亦堪認定。
    綜上，被告前揭自白，與卷內積極證據核屬相符，洵堪採信；是其確有連續施用
    第二級毒品安非他命、甲基安非他命、偽造文書等行為，事證明確，犯行堪以認
    定，應予依法論科。
三、按連續數行為而犯同一之罪名者，以一罪論，刑法第五十六條固有明文，則當連
    續犯罪之際，遇刑法有變更時，其一部涉及舊法者，即應依最後行為時之法律處
    斷（最高法院二十九年上字第三八六六號判例參照），本件被告丙○○所為長期
    施用第二級毒品犯行，時間緊接，所犯係犯罪構成要件相同之罪名，顯係基於概
    括犯意反覆為之，為連續犯，其於九十二年底第一次犯行後，毒品危害防制條例
    已於民國九十二年七月九日修正公布，並於九十三年一月九日施行，自應以其連
    續行為之終了即最後行為時之法律處斷，本件並無依同條例第三十五條第二項規
    定，即比較修正前、後之規定何者有利於行為人之情形，亦無刑法第二條第一項
    但書所謂裁判前之法律有利於行為人即被告之情形，仍應適用修正施行後同條例
    第十條第一項、第二項規定處斷，合先敘明。次按刑法上之接續犯，係指以單一
    行為，經數個階段，持續侵害同一法益而言。又連續犯之成立，除主觀上須基於
    一個概括之犯意外，客觀上須先後數行為，逐次實施而具連續性，侵害數個同性
    質之法益，其每一前行為與次行為，依一般社會健全觀念，在時間差距上，可以
    分開，在刑法評價上，各具獨立性，每次行為皆可獨立成罪，構成同一之罪名，
    始足當之；如數行為於同時同地或密切接近之時地實施，侵害同一之法益，各行
    為之獨立性極為薄弱，依一般社會健全觀念，在時間差距上，難以強行分開，在
    刑法評價上，以視為數個舉動之接續施行，合為包括之一行為予以評價，較為合
    理，則屬接續犯，而為包括之一罪（最高法院七十年台上字第二八九八號、八十
    六年台上字第三二九五號判例參照），本件被告接續偽造「乙○○」之署名，並
    非連續犯，而為接續犯，應僅論以一罪。
四、核被告所為，係犯修正施行後毒品危害防制條例第十條第二項之施用第二級毒品
    罪、刑法第二百十七條第一項之偽造署押罪。被告先後多次施用第二級毒品之犯
    行，時間緊接，方法相同，所犯係犯罪構成要件相同之罪，顯係基於概括犯意反
    覆為之，為連續犯，依刑法第五十六條之規定，應僅論以一罪，並加重其刑。被
    告於密接時間內在桃園分局刑事組搜索扣押、偵訊（調查）、臺灣桃園地方法院
    檢察署內勤偵查庭、臺灣桃園地方法院聲請羈押審理庭，接續署名「乙○○」之
    數個動作，仍為一偽造署押行為，祇成立單純一偽造署押罪。又被告偽造文書後
    ，於有偵查犯罪職權之公務員發覺前，主動供出上情，不逃避而接受裁判，合於
    刑法第六十二條前段所定，對於未發覺之犯罪自首而接受裁判之要件，應依該條
    規定減輕其刑。爰審酌被告前後經觀察、勒戒二次，仍未戒除毒癮，仍長期連續
    施用，且為自戕行為，另冒用他人名義應訊及偽造署押，干擾司法偵查方向、浪
    費司法資源，並可能使被冒名之乙○○本人無辜受刑事處罰，犯罪動機可議，犯
    罪情節與所生危害不輕，惟屬自首應予減輕，暨其犯罪之動機、目的、手段，犯
    罪時所受之刺激及其品行、生活狀況、智識程度為高中肄業、犯罪所生之損害，
    及犯罪後坦承犯行，態度尚可等一切情狀，分別量處如主文所示之刑，並依法定
    其應執行刑，以資懲儆。
五、至扣案如如附表一編號一、二之第二級毒品甲基安非他命、安非他命，依毒品危
    害防制條例第十八條第一項前段，不問屬於犯人即被各與否，應諭知沒收銷燬之
    ，編號三、四之吸食器、玻璃球，為被告所有供施用毒品所用之物，依刑法第三
    十八條第一項第二款，均應沒收。如附表二所示之桃園縣政府警察局桃園分局九
    十三年一月二十日「乙○○」名義偵訊（調查）筆錄上、搜索扣押筆錄、扣押物
    品目錄表、臺灣桃園地方法院檢察署九十三年一月二十日訊問筆錄上、本院聲請
    羈押訊問筆錄上偽造之「乙○○」名義署名共十枚，均屬偽造之署押，依刑法第
    二百十九條規定，不問是否為犯人即被告與否，併諭知沒收之。另被告於前開筆
    錄、目錄表上所捺指印，為被告本人所有，並非偽造，爰不得為沒收之宣告，附
    此敘明。
據上論斷，應依刑事訴訟法第二百九十九條第一項前段，毒品危害防制條例第十條第
二項、第十八條第一項前段，刑法第十一條前段、第五十六條、第二百十七條第一項
、第六十二條前段、第四十一條第一項前段、第三項、第二百十九條、第三十八條第
一項第二款，第五十一條第五款，罰金罰鍰提高標準條例第一條前段、第二條，判決
如主文。
本案經檢察官張啟聰到庭執行職務。
中　　　華　　　民　　　國　　 九十三　　 年　　十　　月　　 二十六 　　日
                                 臺灣桃園地方法院刑事第四庭
                                 審判長法  官  陳  世  宗
                                       法  官  尹      良
                                       法  官  李  昆  南
右正本證明與原本無異。
如不服本判決，應於送達後十日內，以書狀敘明理由，向本院提出上訴狀（應附繕本
）。
附表一：
編號　　扣押物品名稱　　　　數　量　　重    量　　      備      註
一、    甲基安非他命　　　　十包      （含袋毛重三公克，總淨重零點七二五
                                        公克，驗餘總淨重零點六八二公克）
二、　　安非他命　　　　　　一包        （毛重零點四公克）
三、　　吸食器　　　　　　　三組
四、　　玻璃球　　　　　　　一個
附表二：
編號  偽造之署名    　署押枚數      偽造者    文書所在        備  註
一    「乙○○」      署押二枚      丙○○    桃園分局搜索扣押筆錄
二    「乙○○」      署押四枚      丙○○    桃園分局扣押物品目錄表
三    「乙○○」      署押二枚      丙○○    警詢筆錄
四    「乙○○」      署押一枚      丙○○    桃園地方法院檢察署偵訊筆錄
五    「乙○○」      署押一枚      丙○○    本院九十三年度聲羈字第五二號
                                              訊問筆錄
                      合計：十枚
                                       書記官  郭  中  明
中　　　華　　　民　　　國　　 九十三　　 年　　十　　月　　 二十六 　　日
附本案論罪科刑法條：
毒品危害防條例第十條第二項：
施用第二級毒品者，處三年以下有期徒刑。
刑法第二百十七條第一項：
偽造印章、印文或署押，足以生損害於公眾或他人者，處三年以下有期徒刑。
